【裁判字號】    97,訴,1026
【裁判日期】    970417
【裁判案由】    毒品危害防制條例
【裁判全文】
臺灣板橋地方法院刑事判決              97年度訴字第1026號
公  訴  人  臺灣板橋地方法院檢察署檢察官
被      告  甲○○
上列被告因違反毒品危害防制條例案件，經檢察官提起公訴（97
年度毒偵字第992 、1093號），被告於準備程序進行中，就被訴
事實為有罪之陳述，本院告知其簡式審判程序之旨，聽取當事人
意見後，裁定由受命法官獨任依簡式審判程序審理，茲判決如下
：
    主  文
甲○○施用第二級毒品，累犯，處有期徒刑陸月；又施用第一級
毒品，累犯，處有期徒刑捌月；又施用第一級毒品，累犯，處有
期徒刑捌月，扣案如附表貳所示之物沒收。應執行有期徒刑壹年
捌月，扣案如附表貳所示之物沒收。
    事  實
一、甲○○前因施用第二級毒品案件，經本院以91年度毒聲字第
    1116號裁定送觀察、勒戒後，因無繼續施用毒品之傾向，於
    民國91年4 月23日執行完畢釋放出所，並由臺灣板橋地方法
    院檢察署檢察官於91年4 月30日以90年度毒偵字第4383號為
    不起訴處分在案。於前開觀察、勒戒執行完畢釋放後5 年內
    ，復因施用第一、二級毒品案件，經本院以95年度訴字第22
    78號判決分別判處有期徒刑8 月、6 月確定。又因竊盜案件
    ，經本院以95年度易字第704 號判決判處有期徒刑10月確定
    。上開3 罪經本院以96年度聲減字第916 號裁定減刑及定其
    應執行之刑為有期徒刑11月，甫於96年7 月16日執行完畢。
    詎仍未悔改，另基於施用第一級毒品海洛因之犯意，於如附
    表1 編號2 及編號3 所示之時間、地點，以將第一級毒品海
    洛因置入注射針筒加水液化後施打之方式，各施用第一級毒
    品海洛因1 次；基於施用第二級毒品甲基安非他命之犯意，
    於如附表1 編號1 所示之時間、地點，以將第二級毒品甲基
    安非他命置於玻璃球內燒烤吸食之方式，施用第二級毒品甲
    基安非他命1 次。嗣為警於如附表1 所示之時間、地點查獲
    ，並扣得如附表2 所示之物。
二、案經臺北縣政府警察局三重分局報告臺灣板橋地方法院檢察
    署檢察官偵查起訴。
    理  由
一、上開犯罪事實，業經被告甲○○於本院審理時坦承不諱，而
    其於如附表1 所示之時間、地點為警查獲時所採集之尿液，
    經以酵素免疫分析法初步篩選，再以氣相層析質譜儀分析法
    確認，確呈現嗎啡（施用毒品海洛因代謝物為嗎啡）及安非
    他命、甲基安非他命陽性反應，有臺北縣政府警察局三重分
    局查獲毒品案件被移送者姓名代碼對照表（代碼編號：0000
    000000號）、臺灣檢驗科技股份有限公司出具之濫用藥物尿
    液檢驗報告（代碼編號：0000000000號）；臺北縣政府警察
    局三重分局查獲毒品案件被移送者姓名代碼對照表（代碼編
    號：C0000000號）、臺灣檢驗科技股份有限公司出具之濫用
    藥物檢驗報告（代碼編號：C0000000號）各1 份在卷可稽，
    復有扣案如附表2 所示之物可資佐證，足認被告之自白與事
    實相符。又毒品危害防制條例於92年7 月9 日修正公布，自
    93年1 月9 日施行，其中第20條、第23條將施用毒品之刑事
    處遇程序，區分為「初犯」及「5 年內再犯」、「5 年後再
    犯」。依其立法理由之說明：「初犯」，經觀察、勒戒或強
    制戒治後，應為不起訴處分或不付審理之裁定；經觀察、勒
    戒或強制戒治執行完畢釋放後，「5 年內再犯」者，因其再
    犯率甚高，原實施之觀察、勒戒及強制戒治既已無法收其實
    效，爰依法追訴或裁定交付審理。至於經觀察、勒戒或強制
    戒治執行完畢釋放後，「5 年後再犯」者，前所實施之觀察
    、勒戒或強制戒治已足以遮斷其施用毒品之毒癮，為期自新
    及協助其斷除毒癮，仍適用「初犯」規定，先經觀察、勒戒
    或強制戒治之程序。從而，依修正後之規定，僅限於「初犯
    」及「5 年後再犯」2 種情形，始應先經觀察、勒戒或強制
    戒治程序。倘被告於5 年內已再犯，經依法追訴處罰，縱其
    第3 次（或第3 次以上）再度施用毒品之時間，在初犯經觀
    察、勒戒或強制戒治執行完畢釋放5 年以後，仍不合於「5
    年後再犯」之規定，且因已於「5 年內再犯」，顯見其再犯
    率甚高，原實施觀察、勒戒或強制戒治，已無法收其實效，
    即應依該條例第10條處罰（最高法院95年第7 次刑事庭會議
    決議參照）。依卷附臺灣高等法院被告前案紀錄表所示，被
    告有如事實欄所載之施用毒品前案並經依法追訴處罰，時間
    則距離本次犯行5 年內，揆諸上開說明，應依法追訴。被告
    犯行明確，應依法論科。
二、按海洛因、甲基安非他命分屬毒品危害防制條例第2 條第2
    項第1 款、第2 款規定之第一級、第二級毒品，核被告所為
    ，係犯毒品危害防制條例第10條第1 項、第2 項之施用第一
    級毒品罪（2 次）及施用第二級毒品罪。其為上開犯行而持
    有第一級毒品海洛因及第二級毒品甲基安非他命，持有之低
    度行為，應為施用之高度行為所吸收，不另論罪。被告所犯
    上開各罪間，犯意各別，行為互殊，應予分論併罰。另被告
    有如事實欄所示之前案紀錄，甫於96年7 月16日執行完畢乙
    節，有臺灣高等法院被告前案紀錄表1 份存卷可參，其於有
    期徒刑執行完畢5 年內，故意再犯有期徒刑以上之罪，為累
    犯，上開各罪均應依刑法第47條第1 項之規定加重其刑。爰
    審酌被告已曾因相同犯行經觀察、勒戒之處遇，猶未能知所
    警惕，顯然漠視法令之禁制，惟其犯罪行為主要係戕害自身
    ，並未直接積極損害他人之利益，且事後坦承犯行，犯後態
    度尚無不良，暨其施用毒品之動機、目的、素行等一切情狀
    ，分別量處如主文所示之刑，並定其應執行刑。扣案如附表
    2 所示之物，為被告所有供（非專供）施用第一級毒品所用
    之物，業據其供承在卷，應依刑法第38條第1 項第2 款之規
    定予以沒收。
據上論斷，應依刑事訴訟法第273 條之1 第1 項、第299 條第1
項前段，毒品危害防制條例第10條第1 項、第2 項，刑法第11條
前段、第47條第1 項、第51條第5 項、第38條第1 項第2 款，判
決如主文。
本案經檢察官孫治平到庭執行職務。
中    華    民    國    97    年    4     月    17    日
                刑事第十四庭    法  官  許炎灶
上列正本證明與原本無異。
如不服本判決，應於判決送達後10日內向本院提出上訴狀（應附
繕本），其未敘述上訴理由者，應於上訴期間屆滿後20日內補提
理由書狀於本院，上訴於臺灣高等法院。
                                 書記官  屠衛民
中    華    民    國    97    年    4     月    17    日
附錄本案論罪科刑法條：毒品危害防制條例第10條。
毒品危害防制條例第10條
施用第一級毒品者，處6 月以上 5 年以下有期徒刑。
施用第二級毒品者，處3 年以下有期徒刑。
附表1 ：
┌──┬──────┬──────┬──────┬──────┬──────┐
│編號│  施用時間  │  施用地點  │  查獲時間  │  查獲地點  │  備    註  │
├──┼──────┼──────┼──────┼──────┼──────┤
│ 01 │96年9 月28日│臺北縣三重市│96年9 月29日│臺北縣三重市│施用第二級毒│
│    │晚間某時許  │大同北路34巷│下午4 時45分│中央南路與和│品甲基安非他│
│    │            │21號        │許          │平街口      │命          │
├──┼──────┼──────┼──────┼──────┼──────┤
│ 02 │96年9 月29日│臺北縣三重市│96年9 月29日│臺北縣三重市│施用第一級毒│
│    │中午12時許  │大同北路34巷│下午4 時45分│中央南路與和│品海洛因    │
│    │            │21號        │許          │平街口      │            │
├──┼──────┼──────┼──────┼──────┼──────┤
│ 03 │97年1 月23日│臺北縣三重市│97年1 月23日│臺北縣三重市│施用第一級毒│
│    │下午4 時許  │大同北路34巷│下午4 時50分│大智街1-1 號│品海洛因，扣│
│    │            │21號        │許          │前          │得如附表2 所│
│    │            │            │            │            │示之物      │
└──┴──────┴──────┴──────┴──────┴──────┘
附表2：
┌─────────────────────────────────────┐
│查獲之被告所有供（非專供）施用第一級毒品所用之物                          │
├──┬─────┬──┬──┬──────────────────────┤
│編號│品      名│數量│單位│備                                        註│
├──┼─────┼──┼──┼──────────────────────┤
│ 01 │注射針筒  │1   │支  │供（非專供）施用第一級毒品海洛因之用（置入海│
│    │          │    │    │洛因施打）。                                │
├──┼─────┼──┼──┼──────────────────────┤
│ 02 │塑膠袋    │1   │個  │供（非專供）施用第一級毒品海洛因之用（裝置海│
│    │          │    │    │洛因）。                                    │
└──┴─────┴──┴──┴──────────────────────┘


司法院資訊處製作；財團法人民間司法改革基金會備份。
